【裁判字號】    97,訴,437
【裁判日期】    970514
【裁判案由】    違反毒品危害防制條例
【裁判全文】
臺灣屏東地方法院刑事判決               97年度訴字第437號
公  訴  人  臺灣屏東地方法院檢察署檢察官
被      告  甲○○
                    （現於臺灣屏東監獄竹田分監執行）
上列被告因違反毒品危害防制條例案件，經檢察官提起公訴（97
年度毒偵字第569 號），嗣被告於本院準備程序進行中先就被訴
事實為有罪之陳述，本院告知被告簡式審判程序之旨，並聽取當
事人之意見後，裁定改由受命法官獨任依簡式審判程序審理，本
院判決如下：
    主  文
甲○○施用第一級毒品，累犯，處有期徒刑壹年。
    事  實
一、甲○○前因施用毒品案件，經臺灣屏東地方法院以90年度毒
    聲字第592 號裁定送觀察、勒戒，經評定有繼續施用毒品之
    傾向，又經同院以90年度毒聲字第1657號裁定令入戒治處所
    施以強制戒治，因戒治成效良好，復經同法院以91年度毒聲
    字第813 號裁定停止戒治，至民國92年3 月17日期滿，前開
    停止戒治之裁定未被撤銷，以執行完畢論，刑責部分則經本
    院以90年度訴字第780 號判決處應執行有期徒刑10月確定，
    而於93年3 月31日縮刑期滿執行完畢；又因詐欺案件，經本
    院以96年度簡字第12號判決處有期徒刑4 月，嗣經本院以96
    年度聲減字第214 號裁定減刑為有期徒刑2 月確定，而於96
    年7 月16日執行完畢。詎仍不知悔改、戒絕毒品，明知海洛
    因及甲基安非他命分別經公告列為毒品危害防制條例第2 條
    第2 項第1 、2 款之第一級、第二級毒品，不得非法持有、
    施用，竟仍基於施用第一級毒品海洛因及第二級毒品甲基安
    非他命之犯意，於97年2 月2 日凌晨4 時許，在其不知名之
    友人位於屏東縣屏東市○○路之住處內，以將海洛因及甲基
    安非他命一起置入玻璃球吸食器內，以火燒烤成煙霧吸食之
    方式，施用第一級毒品海洛因及第二級毒品甲基安非他命1
    次。嗣其於同日下午3 時24分許，因另案被通緝為警逮獲，
    而被警方解送至臺灣屏東地方法院檢察署，於接受檢察官訊
    問時，在有偵查犯罪職權之公務員或機關知悉其上開犯行前
    ，向檢察官自首上開犯行，檢察官並採集其尿液檢體送檢驗
    ，結果呈嗎啡及甲基安非他命陽性反應，而查知上情。
二、案經臺灣屏東地方法院檢察署檢察官自動檢舉偵查起訴。
    理  由
一、本案被告甲○○所犯違反毒品危害防制條例案件，並非法定
    刑為死刑、無期徒刑或最輕本刑3 年以上有期徒刑之罪，亦
    非高等法院管轄第一審之案件，而被告於本院準備程序中就
    被訴事實為有罪之陳述，本院合議庭乃裁定由受命法官獨任
    進行簡式審判程序。又簡式審判程序之證據調查，依刑事訴
    訟法第273 條之2 規定，不受同法第159 條第1 項審判外陳
    述排除之限制，再被告對於卷內之各項證據，亦不爭執證據
    能力，故卷內所列之各項證據，自得作為證據，先予敘明。
二、上揭事實，業據被告坦承不諱，其為警所採集之尿液檢體，
    經送請臺灣檢驗科技股份有限公司以酵素免疫分析法及氣相
    層析質譜儀法檢驗，結果呈嗎啡及甲基安非他命陽性反應，
    有97年3 月5 日編號KＺ000000000000號檢驗報告1 份在卷足
    憑（見偵卷第8 頁）。又查混合海洛因及甲基安非他命摻入
    香菸中吸用、置入吸食器燒烤，或採注射針筒注射血管等施
    用方式，皆可達到施用毒品之效果等情，業經法務部法醫研
    究所函示明確，並有法務部法醫研究所97年3 月12日法醫毒
    字第0970001133號函1 份附卷可稽，足徵被告於本院所為前
    開同時施用第一級毒品海洛因及施用第二級毒品甲基安非他
    命之自白，核與事實相符，堪可採為論罪科刑之依據。
三、又查被告前因施用毒品案件，經臺灣屏東地方法院以90年度
    毒聲字第592 號裁定送觀察、勒戒，經評定有繼續施用毒品
    之傾向，又經同院以90年度毒聲字第1657號裁定令入戒治處
    所施以強制戒治，因戒治成效良好，復經同法院以91年度毒
    聲字第813 號裁定停止戒治，至92年3 月17日期滿，前開停
    止戒治之裁定未被撤銷，以執行完畢論，刑責部分則經本院
    以90年度訴字第780 號判決處應執行有期徒刑10月確定，而
    於93年3 月31日縮刑期滿執行完畢之事實，有臺灣屏東地方
    法院檢察署刑案資料查註紀錄表、臺灣高等法院被告全國前
    案紀錄表各1 份在卷可按，被告於強制戒治執行完畢後5 年
    內再犯本件施用毒品案件，事證明確，應予依法論科。
四、查海洛因、甲基安非他命分屬毒品危害防制條例第2 條第2
    項第1 款、第2 款所規定之第一級毒品及第二級毒品。是核
    被告前開所為，分別係犯毒品危害防制條例第10條第1 項施
    用第一級毒品及同條第2 項之施用第二級毒品罪。其持有毒
    品復進而施用，持有毒品之低度行為，各為施用毒品之高度
    行為所吸收，不另論罪。又被告供陳其係同時施用上開二種
    毒品，觀諸前揭法務部法醫研究所函示，足證被告所辯尚非
    不可採信，且公訴人亦未舉證被告係分別施用，依「罪證有
    疑，利於被告」之原則，應認被告係同時施用上開二種毒品
    ，是被告係以1 行為同時觸犯施用第一級毒品與第二級毒品
    之2 罪，為想像競合犯，應依刑法第55條規定，從較重之施
    用第一級毒品海洛因罪處斷，起訴意旨認2 罪應分論併罰，
    尚有未洽，併此敘明。再查被告前有如事實欄所示之科刑及
    執行情形，有臺灣屏東地方法院檢察署刑案資料查註紀錄表
    、臺灣高等法院被告前案紀錄表各1 份附卷足憑，其於刑之
    執行完畢後5 年內，故意再犯本件有期徒刑之罪，為累犯，
    應依刑法第47條第1 項加重其刑。又被告於有偵查犯罪職權
    之公務員或機關發覺其上開犯行之前，即主動告知檢察官上
    開犯行，嗣並接受裁判，符合自首之規定，應依刑法第62條
    前段規定減輕其刑，並依法先加重後減輕之。爰審酌被告施
    用第一級、第二級毒品，足以戕害其身心，滋生其他犯罪，
    且素行非佳，業如前述；惟念其犯後自首犯行，尚有悔意，
    且施用毒品行為於本質上係屬自我戕害行為，反社會性之程
    度尚屬較低等一切情狀，量處如主文所示之刑。
據上論斷，應依刑事訴訟法第273 條之1 第1 項、第299 條第1
項前段，毒品危害防制條例第10條第1 項、第2 項，刑法第11條
前段、第55條、第47條第1 項、第62條前段，判決如主文。
本案經檢察官陳新君到庭執行職務。
中    華     民     國    97   年    5    月    14    日
                    刑事第五庭  法  官  陳秀慧
以上正本證明與原本無異。
如不服本判決應於收受本判決送達後10日內向本院提出上訴書狀
，其未敘述上訴理由者，並得於提起上訴後10日內向本院補提理
由書狀（均須按他造當事人之人數附繕本）「切勿逕送上級法院
」。
中    華    民    國    97    年    5     月    14    日
                                書記官  溫訓暖
附錄本判決論罪科刑法條：
毒品危害防制條例第10條第1、2項：
施用第一級毒品者，處6月以上5年以下有期徒刑。
施用第二級毒品者，處 3 年以下有期徒刑。


司法院資訊處製作；財團法人民間司法改革基金會備份。
